# 请教陈版主所得税与会计利润关系中与未确认递延所得税资产部分的勾稽关系

提问人：辉哥 20172017 时间：2020-03-30 08:05:20
您好陈版主，请教您会计利润与所得税费用调整过程中，与递延所得税资产部分的勾稽关系问题
（ 1 ）“未确认的可抵扣暂时性差异和可抵扣亏损的影响”是不是等于附注中递延所得税资产部分披露的“未确认递延所得税资产情况”期末减期初，然后乘以25%？
（ 2 ）“使用前期未确认递延所得税资产的可抵扣亏损的影响”与附注中递延所得税资产部分披露的“未确认递延所得税资产的可抵扣亏损将于以下年度到期”中 2018 年将于 2019 年到期的金额存在勾稽关系吗？我认为不存在，由于后者期初期末变动既包括了到期部分，也包括了使用的部分。那么“使用前期未确认递延所得税资产的可抵扣亏损的影响”这个金额和附注中其他披露的部分存在勾稽关系吗？

回答人：chenyiwei
1 、如果没有特殊情况如合并范围变动、适用税率变动等，一般可以这样理解。
2 、如你所述这两个数字不存在勾稽关系。“使用前期未确认递延所得税资产的可抵扣亏损的影响”这个金额与附注中需披露的其他金额之间没有确定必然成立的勾稽关系。